臺灣基隆地方法院刑事判決             100年度交易字第53號
公  訴  人  臺灣基隆地方法院檢察署檢察官
被      告  林博涵
上列被告因業務過失傷害案件，經檢察官提起公訴（100 年度偵
字第1793號），本院判決如下：
    主  文
本件公訴不受理。
    理  由
一、公訴意旨如附件檢察官起訴書所載。
二、按告訴乃論之罪，告訴人於第一審辯論終結前，得撤回其告
    訴，告訴經撤回者，應諭知不受理之判決，並得不經言詞辯
    論為之，刑事訴訟法第238 條第1 項、第303 條第3 款、第
    307 條分別定有明文。
三、查本件告訴人蔡曜辰告訴被告林博涵傷害案件，公訴人認被
    告係觸犯刑法第284 條第2 項前段之業務過失傷害罪嫌，依
    同法第287 條規定，須告訴乃論。茲因被告與告訴人已於民
    國100 年6 月22日成立調解，告訴人乃於100 年7 月26日具
    狀撤回其告訴，有本院調解筆錄及撤回告訴聲請狀各1 件在
    卷可稽，依照首開說明，本件爰不經言詞辯論，逕諭知不受
    理之判決。
四、據上論斷，應依刑事訴訟法第303 條第3 款、第307 條，判
    決如主文。
中    華    民    國   100    年    7     月    28    日
                  刑事第二庭  法  官  羅貞元
以上正本證明與原本無異。
如不服本判決應於收受送達後10日內向本院提出上訴書狀，並應
敘述具體理由；其未敘述上訴理由者，應於上訴期間屆滿後20日
內向本院補提理由書(均須按他造當事人之人數附繕本)「切勿逕
送上級法院」。
中    華    民    國   100    年    7     月    28    日
                              書記官  陳虹
附件：
臺灣基隆地方法院檢察署檢察官起訴書
                                     100年度偵字第1793號
    被      告  林博涵  男  27歲（民國○○年○月○○日生）
                        住基隆市○○區○○街313號
                        國民身分證統一編號：Ｚ000000000號
上列被告因業務過失傷害案件，已經偵查終結，認應該提起公訴
，茲將犯罪事實及證據並所犯法條分敘如下：
        犯罪事實
一、林博涵係平日以駕駛計程車為業，為從事業務之人，於民國
    100年1月27日22時40分許，駕駛車牌號碼052-E7號營業小客
    車，沿基隆市○○路往仁三路方向行駛，途經愛五路、仁三
    路交岔路口，理應注意車輛行駛時，駕駛人應注意車前狀況
    ，隨時採取必要之安全措施及汽車行駛至閃光紅燈交岔路口
    ，應遵守閃光紅燈交通號誌之指示表示注意路況，隨時為停
    車之準備，並應先停止於交岔路口，讓幹道車優先通過後認
    為安全時，方得續行。而依當時情形，又無不能注意之情事
    ，竟疏於注意，於通過上開閃紅燈交岔路口時，仍貿然行駛
    ，未先停止於交岔路口或減速慢行，適同一時、地，蔡曜辰
    駕駛車牌號碼987-EFH號重機車，沿基隆市○○路往愛四路
    方向行駛，亦行經上開交岔路口，亦應注意車前狀況，隨時
    採取必要之安全措施及閃光黃燈號誌之警示表示注意路況，
    減速慢行、小心通過暨行車速度應依速限標誌或標限之規定
    ，無速限標誌或標限者，不得超過50公里，而依當時情形，
    又無不能注意之情事，亦竟疏於注意，於通過上開閃黃燈交
    岔路口時，仍貿然前行，未注意車前狀況，隨時採取應變措
    施及減速慢行，而仍以時速約60公里左右之速度貿然前行，
    由於雙方有上述之疏失，致二車均避煞皆已不及，遂於上開
    交岔路口，由機車前輪及車頭部位撞及營小客車之左前側車
    身，致蔡曜辰人車倒地後，受有唇、臉多處開放性傷口、腹
    壁挫傷、牙齒斷裂等傷害。
二、案經蔡辰曜訴由基隆市警察局第一分局報告偵辦。
        證據並所犯法條
一、被告林博涵上開時、地發生車禍肇事致蔡曜辰受傷之事實，
    業據被告林博涵自白不諱，核與告訴人蔡曜辰指訴之情節相
    符，並有道路交通事故調查報告表（一）（二）、道路交通
    事故現場圖，署立基隆醫院診斷證明書各一紙及現場照片16
    張附卷可稽。按車輛行駛時，駕駛人應注意車前狀況，隨時
    採取必要之安全措施及汽車行駛至交岔路口，應遵守交通號
    誌之指示行車暨閃光紅燈表示車輛應減速接近，先停止於交
    岔路口，讓幹道車優先通過後認為安全時，方得續行。道路
    交通安全規則第90條、第94條第3項及道路交通標誌標線號
    誌設置規則第211條各定有明文。被告駕車自應注意上述道
    路交通安全規定，且依當時路狀，又無不能注意之情形，竟
    疏不注意為之，以致肇事，致人受傷，被告應有過失。雖本
    件告訴人未注意車前狀況，隨時採取必要之安全措施及閃光
    黃燈號誌之警示表示注意路況，減速慢行、小心通過暨行車
    速度應依速限標誌或標限之規定，無速限標誌或標限者，不
    得超過50公里，與有主要過失，然仍不能因告訴人之上開過
    失，而解免被告之罪責。且被告之過失駕駛行為，核與告訴
    人之受傷間，具有相當因果關係，事證已明，被告過失傷害
    犯行，堪以認定。
二、核被告所為係犯刑法第284 條第2 項前段之罪嫌。
三、依刑事訴訟法第251條第1項提起公訴。
    此  致
臺灣基隆地方法院
中    華    民    國   100    年    5     月    24    日
                              檢  察  官  李吉祥
本件正本證明與原本無異
中    華    民    國   100    年    5     月    25    日
                              書  記  官  趙立慧
附錄本案所犯法條全文
中華民國刑法第284條
因過失傷害人者，處 6 月以下有期徒刑、拘役或 5 百元以下罰
金，致重傷者，處 1 年以下有期徒刑、拘役或 5 百元以下罰金
。
從事業務之人，因業務上之過失傷害人者，處 1 年以下有期徒
刑、拘役或 1 千元以下罰金，致重傷者，處 3 年以下有期徒刑
、拘役或 2 千元以下罰金。